宣示判決筆錄
原      告  元大商業銀行股份有限公司



法定代理人  翁健    
訴訟代理人  陳巧姿  
訴訟代理人  莊子賢律師
被      告  陳玉慎  


上列當事人間110年度中小字第1900號請求給付簽帳卡消費款事
件於中華民國110年9月10日上午9時50分整在臺灣臺中地方法院
臺中簡易庭宣示判決，出席職員如下：
    法      官  林筱涵
    書  記  官  張峻偉
朗讀案由。
法官朗讀主文宣示判決如下：
    主    文
被告應給付原告新台幣伍萬零壹佰壹拾參元，及自民國九十五年
十一月六日起至民國一○四年八月三十一日止，按週年利率百分
之十九點七一計算之利息，暨自民國一○四年九月一日起至清償
日止，按週年利率百分之十五計算之利息。
訴訟費用新臺幣壹仟元由被告負擔。
本判決得假執行。
    事實及理由之要領
一、原告主張：被告於民國93年11月8日向大眾商業銀行申辦信
    用卡使用，依約被告得於特約商店記帳消費，但所生應付帳
    款應於繳款截止日前清償或以循環信用方式繳付最低應繳金
    額，逾期除喪失期限利益，應另給付按週年利率20％計算之
    利息，另依銀行法第47條之1 第2 項之規定，自104 年9 月
    1 日起信用卡或現金卡之循環利率不得超過週年利率15 %。
    詎被告未依約清償，至95年11月5日止尚積欠新臺幣（下同
    ）本金50,113元未清償，依約已喪失期限利益，應即清償所
    有欠款。而大眾商業銀行於106年1月17日經行政院金融監督
    管理委員會核准與原告合併，大眾商業銀行為消滅銀行，原
    告為存續銀行。為此，爰依消費借貸之法律關係提起本件訴
    訟，並聲明：如主文第1 項所示。
二、上開原告主張之事實，業據其提出金融監督管理委員會函、
    信用卡申請書、信用卡注意事項、大眾信用卡明細查詢、大
    眾呆帳案件交易明細查詢為證。被告已於相當時期受合法之
    通知，而於言詞辯論期日不到場，亦未提出準備書狀爭執，
    本院依上開證據之調查結果，堪信原告所陳上情為真正，本
    院即採為判決之基礎。從而，原告依消費借貸之法律關係，
    請求被告給付如主文第1項所示之金額，為有理由，應予准
    許。
三、訴訟費用負擔及假執行宣告之依據：民事訴訟法第78條、第
    436 條之19第1 項、第436 條之20。
　
民事訴訟法第436 條之24第2 項：
對於本判決之上訴，非以違背法令為理由，不得為之。
如對本判決上訴，須於判決送達後20日內向本院提出上訴狀，並
須表明原判決所違背之法令及其具體內容與依訴訟資料可認為原
判決有違背法令之具體事實之上訴理由（均須按他造當事人之人
數附繕本）
中　　華　　民　　國　　110 　年　　9 　　月　　10　　日
                  臺灣臺中地方法院臺中簡易庭
                                  法  官  林筱涵
                                  書記官  張峻偉
以上正本證明與原本無異。
中　　華　　民　　國　　110 　年　　9 　　月　　10　　日
                                  書記官  張峻偉